臺灣高雄地方法院刑事裁定　　　　　　　94年度訴字第1242號
公　訴　人　臺灣高雄地方法院檢察署檢察官
被　　　告　己○○　男　45歲.
聲請人　即
選任辯護人　林石猛律師
　　　　　　邱揚勝律師
上列聲請人因被告涉犯妨害自由等案件，不服本院受命法官94年
4 月19日羈押處分，聲請撤銷，本院裁定如下：
    主   文
聲請駁回。
    理   由
一、聲請撤銷羈押處分意旨如附件。
二、按對於審判長、受命法官、受託法官或檢察官所為下列處分
    有不服者，受處分人得聲請所屬法院撤銷或變更之：(一)關於
    羈押、具保、責付、限制住居、搜索、扣押或扣押物發還、
    因鑑定將被告送入醫院或其他處所之處分及第105 條第3項
    、第4 項所為之禁止或扣押之處分。(二)對於證人、鑑定人或
    通譯科罰鍰之處分。前項聲請期間為5 日，自為處分之日起
    算，其為送達者，自送達後起算，刑事訴訟法第416 條第1
    項、第3 項分別定有明文。
三、經查：
  (一)本案被告己○○因涉犯刑法第344 條第1 項、同法第305 條
    及同法第175 條第1 項罪嫌，犯罪嫌疑重大，且有反覆實施
    恐嚇危害安全犯行之虞，經本院受命法官於民國94年4 月19
    日，依刑事訴訟法第101 條之1 第1 項第4 款規定，予以羈
    押在案，應屬刑事訴訟法第416 條所為之羈押處分，聲請人
    即辯護人於受命法官處分後，於同年4 月25日具狀向本院聲
    請撤銷原羈押處分，程序上尚無不合，先予敘明。
  (二)本院受命法官訊問被告後，以被告恐嚇危害安全及放火犯行
    ，業據證人即被害人辛○○、戊○○、丙○○、庚○○、丁○證述明確，並有指認照片、火災原因調查報告書等資料附
    卷可稽，足認被告恐嚇危害安全，犯罪嫌疑重大，參酌共犯
    即共同被告乙○○於警詢時供稱，曾向辛○○討債5 至6 次
    等語，以及被告夥同他人向辛○○口出恐嚇言詞，以強押方
    式逼迫他人轉讓價金債權及股份，另以放火燒燬他人施工器
    具，均足以危害被害人辛○○之生命、身體、財產安全，因
    受處分人在短期間內對被害人辛○○分別以恐嚇言詞恫嚇以
    及在被害人施工處所放火燒燬器具方式，施以恐嚇犯行，足
    認有反覆實施之虞，爰依刑事訴訟法第101 條之1 第1 項第
    4 款，予以羈押。
  (三)又證人辛○○確於93年6 月中旬，由被告己○○率同被告乙○○及二名不詳姓名男子毆打，並恫稱：「如不還錢，將活
    埋」等語，致使證人辛○○心生畏懼等情，除證人辛○○於
    警詢及偵查中證述甚詳外（見警卷第30頁、第36頁、偵查卷
    第88頁），並經證人丙○○證稱：「（問：93年6 月中旬是
    否看到辛○○被打？）答：有。當天中午11時，我在仁武鄉
    八卦寮某工地做鐵工，我看到辛○○被4 個人帶到工地貨櫃
    後面毆打，打完之後，又把辛○○帶到別的地方。過了幾天
    ，我跟辛○○在同一工地，己○○帶一名男子開車來現場，
    下車後己○○向辛○○肚子打了一拳，另外一名男子對辛○○頭部打了一下，他們打完後，說了幾句話就離開了」、「
    （問：己○○等人有無對你們恐嚇或暴力相向？）答：己○○常常跟我說不要再做了，否則會被打傷」明確，堪認被告
    己○○涉嫌與乙○○係基於共同之犯意聯絡毆打及恐嚇被害
    人辛○○，辯護人僅以被害人辛○○於警詢供稱：被告己○○於93年6 月中旬，在高雄縣仁武鄉八卦村工地未出手毆打
    等語，遽認毆打及恐嚇被害人辛○○僅屬被告乙○○之個人
    行為，尚嫌率斷。
  (四)另被告己○○於93年12月28日邀約證人辛○○至高雄市○○
    區○○路與瀋陽街口E 咖啡店商討債務，因證人辛○○積欠
    被告己○○債務，自不可能不依約前往，參酌地點係在公眾
    得出入之商店內，而證人辛○○或許基於避免惹惱被告己○○，因而單獨赴約，並無不合理之處，辯護人據此認為證人
    辛○○於93年6 月中旬遭恐嚇，並未致生畏懼，亦有未合。
  (五)又被告己○○於93年11月11日凌晨4 時58分許，在高雄市三
    民區○○○路與大連路口，放火燒毀「一全公司」所有之挖
    土機等情，業據證人戊○○於偵訊時證述明確（見偵查卷第
    19頁），而證人辛○○於第1 次警詢時，先是懷疑其離職員
    工馬克堅（見警卷第29至30頁），而於第2 次警詢時，則依
    據監視錄影帶指認案外人白明信（見警卷第31頁），嗣於第
    5 次警詢時，警方拘提被告己○○、乙○○、甲○○及案外
    人白明信到案供證人辛○○指認，證人辛○○則指認係被告
    己○○（見警卷第37頁），並於偵訊時陳稱：伊無法憑錄影
    帶指認縱火人係何人，只能確認縱火之人走路有一點跛，但
    依影帶中縱火人之體態及走路樣子，應該就是被告己○○等
    語明確（見偵查卷第20頁），足認被告己○○以燒毀他人器
    具之方法，恐嚇被害人辛○○之犯行，犯罪嫌疑重大，辯護
    人以證人辛○○從未指認被告己○○涉嫌縱火，恐有誤會。
  (六)至於被告己○○及被告甲○○利害是否相同，與被告是否與
    被告乙○○共同基於犯意聯絡對被害人辛○○施以恐嚇危害
    安全犯行，並無必然之關係。而被告己○○僅有票據法之前
    案紀錄，而無其他暴力犯罪前科，僅屬被告品行是否良好，
    而為本院量刑時應予考量之因素，而與本案被告己○○是否
    涉犯刑法第344 條第1 項、同法第305 條及同法第175 條第
    1 項罪嫌，以及是否有反覆實施同一犯罪之虞，毫無關係，
    辯護人據以推論，被告己○○絕無可能反覆實施恐嚇危害安
    全之虞，自屬無據。
四、綜上所述，被告己○○涉犯刑法第344 條第1 項、同法第30
    5 條及同法第175 條第1 項罪嫌，犯罪嫌疑重大，且多次以
    毆打、言詞恐嚇，以及以放火燒毀他人所有物品方式進行討
    債，自足認有反覆實施恐嚇危害安全犯罪之虞，本院因認受
    命法官所為羈押處分，核無不當，辯護人聲請撤銷原羈押處
    分，為無理由，應予駁回。
五、據上論結，應依刑事訴訟法第416 條第4 項、第412 條，裁
    定如主文。
中　　華　　民　　國　　94　　年　　5 　　月　　12　　日
                  刑事第十一庭  審判長法　官  徐美麗
                                      法  官  鄭詠仁
                                      法  官  高增泓
以上正本證明與原本無異。
不得抗告。
中　　華　　民　　國　　94　　年　　5 　　月　　12　　日
　　　　　　　　　　　　　　　　　　　書記官  林慧芬
